【裁判字號】    89,交訴,409
【裁判日期】    891214
【裁判案由】    公共危險等
【裁判全文】
臺灣臺南地方法院刑事判決                        八十九年度交訴字第四九號
    公  訴  人  臺灣台南地方法院檢察署檢察官
    被      告  乙○○
右列被告因公共危險案件，經檢察官提起公訴 (八十九年度偵字第九九四０號)，本
院判決如左：
    主  文
乙○○服用酒類，不能安全駕駛動力交通工具而駕駛，處有期徒刑肆月；又駕駛動力
交通工具肇事，致人受傷而逃逸，處有期徒刑壹年貳月。應執行有期徒刑壹年伍月。
緩刑伍年。
其餘被訴過失傷害部公訴不受理。
    事  實
一、乙○○於民國八十九年八月六日夜間七時許，在台南縣新化鎮九層嶺養雞場飲酒
    後，明知已不能安全駕駛動力交通工具，仍駕駛ＴＵ─４６６２號牌自小客車，
    沿台南縣新化鎮○○路由東往西行駛，於同日夜間七時二十分許，行經信義路啟
    聰學校旁道路，應隨時注意車前狀況，以避免危險之發生，而依當時情形，又無
    不能注意情事，竟疏未注意前方有甲○○騎乘車牌ＭＳＦ─３９０號重型機車附
    載孫女高慧珊，同向直行中，乙○○竟自後追撞該輛機車倒地，致甲○○受有頭
    部外傷，合併右側顱骨骨折與左下肢撕裂傷等情害，高慧珊則頭部與手腳受傷（
    高慧珊受傷部分，未據提出告訴），詎乙○○駕車肇事致甲○○、高慧珊受傷後
    ，不施予救援即逕自駕車逃逸，倖路人胡得聖與康展源發現乙○○肇事後，一面
    記下乙○○之ＴＵ─４６６２號車牌號碼報警，一面通知救援將甲○○與高慧珊
    送醫，迄台南縣警察局新化分局新化派出所警員依報案車號通知乙○○至該派出
    所，於同日夜間九時三十六分，以酒精呼氣測試酒精濃度為０．三八MG/L。
二、案經甲○○訴由台南縣警察局新化分局報請臺灣臺南地方法院檢察署檢察官偵查
    起訴。
    理  由
有罪部分：
一、訊據被告乙○○於右揭時地酒後駕車，惟否認有肇事逃逸之事實，辯稱：肇事後
    ，將車停在前面，跑回去找其弟弟未遇，再去找里長趕去現場處理時，人已被送
    走，即到派出所報案，並未逃逸云云。惟查，被告警訊中已自承案發後即駕家離
    去，未報案，直至警方通知其妻，伊才到案等語。且證人胡得聖與康展源於警訊
    中亦供述綦詳：當時康展源搭乘其母之車，胡得聖則駕車跟隨在後，二人均見到
    被告駕車追撞告訴人，致其爺孫二人倒地受傷，被告車子有緩速停下，胡得聖即
    將車子開到被告車前，察看車牌，惟被告下車走到半路即返回車內駕車離去。另
    受理報案之新化分局化派出所警員丙○○於本院理時亦到庭結證稱：「當時目擊
    者來報案後，我們依據車號查出被告涉案，即到被告家中，被告當時不在家，告
    知其配偶後，逾一、二十分鐘，被告才到派出所。」，按被告肇事後不將告訴人
    送醫或立即報警呼叫救護車，直至警員到家中通知後才偽稱到警局報案，且案發
    現場有目擊證人，被告仍棄被害人不顧率而離去，逃逸行為至為明顯。核被告所
    辯，顯係事後卸責之詞，委無足採。復有台南縣警察警交通隊酒精測試單、測試
    觀察紀錄表、道路交通事故調查報告表、診斷證明書與照片可稽，事證明確，本
    件被告犯行均堪認定。
二、核被告所為係犯刑法第一百八十五條之三重大違背安全駕駛罪及第一百八十五條
    之四肇事遺棄罪。被告所犯二罪，罪名不同，罪質互異，應分論併罰。本院爰審
    酌被告犯罪之動機、目的、手段、其品性及智識程度、犯罪所生之危害及犯罪後
    被告雖已賠償告訴人，惟被告駕車肇事逃逸，不顧及被害人可能因未及時送醫而
    加重傷亡，心態嚴重可議，且事後矢口否認逃逸犯行等一切情狀，分別量處如主
    文所示之刑，並定應執行刑，以資儆懲。末查被告前未曾受有期徒刑以上刑之宣
    告，有台灣高等法院被告全國前案紀錄表在卷可憑，其經此教訓後，應知所警惕
    ，無再犯之虞，本院因認所宣告之刑以暫不執行為適當，併諭知緩刑五年，以勵
    自新，並觀後效。
公訴不受理部分：
一、按告訴乃論之罪，告訴人於第一審辯論終結前得撤回其告訴，又告訴經撤回者，
    應諭知不受理之判決，刑事訴訟法第二百三十八條第一項、第三百零三條第三款
    定有明文。
二、本件告訴人甲○○對被告提出告訴之過失傷害案件，起訴書認被告係觸犯刑法第
    二百八十四條第一項前段之過失傷害罪，依同法第二百八十七條前段之規定，須
    告訴乃論。茲據告訴人撤回其告訴，爰依首開說明諭知不受理之判決。
據上論斷，應依刑事訴訟法第三百零三條第三款、第二百九十九條第一項前段、刑法
第一項八十五條之四、第一百八十五條之三、第五十一條第五款、第七十四條第一款
，判決如主文。
本案經檢察官柯怡伶到庭執行職務
中    華    民    國      八十九      年      十二      月     十四     日
                                臺灣臺南地方法院交通法庭
                                        法  官  張      菁
右正本證明與原本無異。
如不服本判決，應於判決送達後十日內向本院提出上訴狀( 應附繕本 )。
                                        書記官  林  木  村
中    華    民    國      八十九      年      十二      月     十四     日
附錄本案論罪科刑法條：
刑法第一百八十五條之三
  服用毒品、麻醉藥品、酒類或其他相類之物，不能安全駕駛動力交通工具而駕駛者
  ，處一年以下有期徒刑、拘役或三萬元以下罰金。
刑法第一百八十五條之四
  駕駛動力交通工具肇事，致人死傷而逃逸者，處六月以上五年以下有期徒刑。


司法院資訊處製作；財團法人民間司法改革基金會備份。
